ja: DIY用品 > 工具関連用品 > ルーター関連用品: ルータービット; ルーターテーブル
sk-SK: Náradie > Náradie a príslušenstvo > Príslušenstvo pre frézky: Bity frézok; Frézovacie stoly
sl-SI: Gradbena oprema > Dodatki za orodje > Dodatki za rezkarje: Rezkalniki; Mize za rezkarje
pl: Sprzęt > Akcesoria do narzędzi > Akcesoria do frezarek pionowych: Frezy do frezarek pionowych; Stoły do frezarek pionowych
hr-HR: Željezarija > Dodaci za alat > Pribor za utorne glodalice: Svrdla za utorne glodalice; Stolovi za glodanje utora
es: Bricolaje > Accesorios para herramientas > Accesorios para fresadora: Brocas fresadoras; Mesas fresadoras
ko: 철물 > 공구 부대용품 > 라우터 부대용품: 라우터 비트; 라우터 테이블
lt-LT: Techninė įranga > Įrankių priedai > Frezų priedai: Frezų antgaliai; Frezų stalai
fi: Rakentaminen > Työkalujen lisätarvikkeet > Yläjyrsimen lisätarvikkeet: Jyrsinterät; Jyrsinpöydät
cs: Kutilství a řemeslo > Nástroje a nářadí – příslušenství > Příslušenství k frézkám: Frézy; Vertikální frézky
vi: Phần cứng > Phụ kiện dụng cụ > Phụ kiện máy xoi: Lưỡi cắt máy xoi; Máy phay bàn
ro-RO: Feronerie > Accesorii pentru unelte > Accesorii rindea: Vârfuri rindea; Mese pentru rindeluit
zh-TW: 硬體 > 工具配件 > 修邊機配件: 修邊機刀具; 路達桌
nb: Maskinvare > Verktøytilbehør > Rutertilbehør: Ruterbits; Ruterbord
sv: Metallprodukter > Verktygstillbehör > Tillbehör till handöverfräsar: Borr till handöverfräs; Bord till handöverfräs
en: Hardware > Tool Accessories > Router Accessories: Router Bits; Router Tables
tr: Hırdavat > Alet Aksesuarları > Freze Aksesuarları: Freze Uçları; Freze Tezgahları
th: ฮาร์ดแวร์ > อุปกรณ์เครื่องมือ > อุปกรณ์เราเตอร์: ดอกเราเตอร์; โต๊ะเราเตอร์
bg-BG: Железария > Аксесоари за инструменти > Аксесоари за оберфреза: Накрайници за оберфреза; Маси за оберфреза
ru: Оборудование и технические изделия > Аксессуары для инструментов > Аксессуары для фрезерования: Фрезы; Фрезерные столы
el: Υλικά κατασκευών > Αξεσουάρ εργαλείων > Αξεσουάρ φρέζας: Κοπτικά άκρα φρέζας; Τραπέζια φρέζας
nl: Bouwmaterialen > Gereedschapaccessoires > Kantenfreesaccessoires: Kantenfreesbitjes; Kantenfreesmachines
pt-PT: Equipamento > Acessórios de ferramentas > Acessórios de tupia: Ponteiras de tupia; Mesas de tupia
da: Isenkram > Værktøj – tilbehør > Fræser tilbehør: Fræsejern; Savebænke
it: Articoli di ferramenta > Accessori per attrezzi > Accessori fresatrici verticali: Punte fresatrici verticali; Tavoli fresatrici verticali
zh-CN: 五金/硬件 > 工具配件 > 镂铣机配件: 铣刀; 铣床/雕刻机
de: Heimwerkerbedarf > Werkzeugzubehör > Zubehör für Oberfräsen: Oberfräsenteile; Oberfräsentische
fr: Quincaillerie > Accessoires d’outils > Accessoires pour défonceuses: Fraises; Tables de défonceuse
hu: Hardver > Szerszám-kiegészítők > Útválasztó-kiegészítők: Útválasztó bitek; Útválasztó asztalok
pt-BR: Ferragens > Acessórios para ferramentas > Acessórios para tupias: Brocas para máquinas de desbastar; Mesas para máquinas de desbastar